臺灣高雄地方法院刑事判決　　　　　　　94年度訴字第2281號
公　訴　人　臺灣高雄地方法院檢察署檢察官
被　　　告　乙○○
上列被告因違反毒品危害防制條例案件，經檢察官提起公訴（94
年度毒偵字第4379號），被告於本院準備程序中就被訴事實為有
罪之陳述，經詢問當事人意見，合議庭裁定由受命法官依簡式審
判程序獨任審理，本院判決如下：
    主  文
乙○○連續施用第一級毒品，累犯，處有期徒刑拾月。扣案之海
洛因壹包（淨重零點肆公克，包裝重零點貳公克）、注射針筒
（殘留海洛因）貳支、吸食管（殘留海洛因）壹支、葡萄糖（殘
留海洛因）壹包沒收銷燬之。
    事  實
一、乙○○前於民國八十八年間，因施用毒品案件經臺灣臺南地
    方法院（下稱臺南地院）裁定送觀察、勒戒後，認有繼續施
    用毒品之傾向，令入戒治處所施以強制戒治，於八十九年五
    月二十五日停止戒治並付保護管束，於同年十一月二十五日
    保護管束期滿未經撤銷，視為執行完畢，而於九十年一月二
    日經臺南地院檢察署檢察官以九十年度戒毒偵字第二號為不
    起訴處分確定。復於九十年間，因施用毒品案件，由臺南地
    院檢察署檢察官提起公訴並聲請強制戒治，強制戒治部分於
    九十一年六月四日執行完畢釋放，提起公訴部分經臺南地院
    以九十二年度訴緝字第四七號判處有期徒刑八月確定，並於
    九十三年二月十七日執行完畢出獄。詎仍不知悔改，於強制
    戒治執行完畢釋放後五年內，復基於施用第一級毒品海洛因
    之概括犯意，自九十四年三月中旬某日起至同年五月五日十
    九、二十時許止，連續在高雄市○○區○○路一五一巷六號
    住處附近之公共廁所等處，以針筒注射之方式，施用第一級
    毒品海洛因多次，約二、三天施用一次。嗣於九十四年五月
    六日十時二十分許，在高雄市○○區○○路一五一巷六號住
    處，因另案通緝經警逮捕而查獲，並扣得其所有海洛因一包
    （淨重零點三四公克，包裝重零點二公克）、注射針筒（殘
    留海洛因）二支、吸食管（殘留海洛因）一支、葡萄糖（殘
    留海洛因）一包。
二、案經高雄市政府警察局刑警大隊移請臺灣高雄地方法院檢察
    署檢察官偵查起訴。
    理  由
一、按被告乙○○所犯係死刑、無期徒刑、最輕本刑為三年以上
    有期徒刑以外之罪，其於準備程序就前揭被訴事實為有罪之
    陳述，經受命法官告知簡式審判程序之旨，並聽取其與公訴
    人之意見後，本院認無不得或不宜改依簡式審判程序進行之
    情形，爰依刑事訴訟法第二百七十三條之一第一項規定，裁
    定本件由受命法官獨任進行簡式審判程序，合先敘明。
二、上揭事實，業據被告於警詢、偵訊及本院審理時坦承不諱，
    並有海洛因一包（淨重零點三四公克，包裝重零點二公克）
    、注射針筒二支、吸食管一支、葡萄糖一包扣案可稽；且被
    告於九十四年五月六日十時二十分許經警查獲後所採集之尿
    液，經送請高雄市立凱旋醫院檢驗之結果，呈嗎啡之陽性反
    應，有該院九十四年五月十六日濫用藥物尿液檢驗報告、尿
    液採證代碼對照表各一紙在卷足憑，又所扣得之海洛因一包
    （淨重零點三四公克，包裝重零點二公克）、注射針筒二支
    、吸食管一支、葡萄糖一包等物，經分別送法務部調查局、
    高雄醫學大學附設中和紀念醫院鑑定結果，均含有海洛因成
    分或殘留，有法務部調查局調科壹字第二二○○二○五九八
    號鑑定通知書、高雄醫學大學附設中和紀念醫院編號９４０
    ７—２６０、９４０７—２６１、９４０７—２６２、９４
    ０７—２６３號檢驗報告各一紙附卷可考，足認被告之自白
    與事實相符，本件事證明確，被告犯行洵堪認定。
三、按海洛因為毒品危害防制條例第二條第二項第一款所稱之第
    一級毒品，不得施用、持有。次按，犯毒品危害防制條例第
    十條施用第一級毒品之罪者，檢察官應聲請法院裁定，令被
    告入勒戒處所觀察、勒戒，經觀察、勒戒後，檢察官依據勒
    戒處分之陳報，認受觀察、勒戒人無繼續施用毒品傾向者，
    應即釋放，並為不起訴之處分；認受觀察、勒戒人有繼續施
    用毒品之傾向者，檢察官應聲請法院裁定令入戒治處所強制
    戒治，其期間為六個月以上，至無繼續強制戒治之必要為止
    ，但最長不得逾一年，強制戒治期滿，應即釋放，由檢察官
    為不起訴之處分。觀察、勒戒或強制戒治執行完畢釋放後，
    五年內再犯第十條之罪者，應依一般刑事訴訟程序予以起訴
    論罪科刑，此觀諸毒品危害防制條例第二十條第一項、第二
    項、第二十三條第一項、第二項規定自明。被告既曾因施用
    毒品案件，經臺南地院裁定送觀察、勒戒後，認有繼續施用
    毒品之傾向，令入戒治處所施以強制戒治，於八十九年五月
    二十五日停止戒治並付保護管束，於同年十一月二十五日保
    護管束期滿未經撤銷，視為執行完畢，而於九十年一月二日
    經臺南地院檢察署檢察官以九十年度戒毒偵字第二號為不起
    訴處分確定；復於九十年間，因施用毒品案件，由臺南地院
    檢察署檢察官聲請強制戒治，於九十一年六月四日執行完畢
    釋放，有臺灣高等法院被告前案紀錄表一份在卷可稽，其於
    強制戒治完畢釋放後五年內再犯本件施用毒品案件，依前述
    規定自應予以起訴論罪科刑。是核被告所為，係犯毒品危害
    防制條例第十條第一項施用第一級毒品罪。其持有第一級毒
    品之低度行為，應為施用第一級毒品之高度行為所吸收，不
    另論罪。其先後多次施用第一級毒品之犯行，時間緊接，方
    法相同，觸犯構成要件相同之罪名，顯係基於概括犯意為之
    ，為連續犯，應依刑法第五十六條之規定論以一罪，並加重
    其刑。再查，被告曾於九十年間，因施用毒品案件經臺南地
    院以九十二年度訴緝字第四七號判處有期徒刑八月確定，並
    於九十三年二月十七日執行完畢出獄，此有臺灣高等法院被
    告前案紀錄表一份在卷可參，其於有期徒刑執行完畢後五年
    內，再犯本件有期徒刑以上之罪，為累犯，應依刑法第四十
    七條規定加重其刑，並依同法第七十條規定遞加之。爰審酌
    被告經觀察勒戒、強制戒治及論罪科刑後，仍未能戒絕其毒
    癮，顯見其戒絕毒癮之意念非堅，惟其於犯罪後已坦承犯行
    ，態度良好，且施用毒品行為，乃屬對其自身健康之戕害行
    為，及其犯罪動機、目的、手段等一切情狀，量處如主文所
    示之刑。
四、扣案之白色粉末一包（淨重零點三四公克，包裝重零點二公
    克），經鑑定結果含有海洛因成分，前已述及，而包裝毒品
    之夾鏈袋與上開毒品無法完全析離，均應依毒品危害防制條
    例第十八條第一項前段之規定沒收銷燬之，至鑑驗耗損之毒
    品因已滅失，自無庸宣告沒收銷燬，併此敘明。至扣案之注
    射針筒二支、吸食管一支、葡萄糖一包等物，經鑑定結果，
    均含有第一級毒品海洛因之殘留，亦如前述，因客觀上已無
    法與殘留之海洛因完全析離，應視同毒品，依毒品危害防制
    條例第十八條第一項前段之規定沒收銷燬之。
據上論斷，應依刑事訴訟法第二百七十三條之一第一項、第二百
八十四條之一、第二百九十九條第一項前段，毒品危害防制條例
第十條第一項、第十八條第一項前段，刑法第十一條、第五十六
條、第四十七條，判決如主文。
本件經檢察官甲○○到庭執行職務。
中　　華　　民　　國　　94　　年　　8 　　月　　10　　日
                  刑事第六庭    法　官  楊筑婷
以上正本證明與原本無異。
如不服本判決，應於收受送達後10日內向本院提出上訴書狀。
中　　華　　民　　國　　94　　年　　8 　　月　　10　　日
 　　　　　　　　　　　　       書記官  林雯琪
附錄本判決之論罪法條：
毒品危害防制條例第十條第一項
施用第一級毒品者，處六月以上五年以下有期徒刑。
